【裁判字號】    99,審簡上,98
【裁判日期】    990730
【裁判案由】    賭博
【裁判全文】
臺灣士林地方法院刑事判決            99年度審簡上字第98號
上  訴  人
即  被  告  甲○○
上列上訴人即被告因賭博案件，不服本院內湖簡易庭於中華民國
99年4 月9 日所為99年度湖簡字第217 號第一審刑事簡易判決（
聲請簡易判決處刑案號：臺灣士林地方法院檢察署99年度偵字第
3467號），提起上訴，本院管轄第二審之合議庭判決如下：
    主  文
上訴駁回。
甲○○緩刑貳年。緩刑期間付保護管束，並應向執行檢察官指定
之政府機關、政府機構、行政法人、社區或其他符合公益目的之
機構或團體提供六十小時之義務勞務。
    事實及理由
一、本案經本院審理結果，認第一審判決以上訴人即被告甲○○
    係犯刑法第266 條第1 項賭博罪及同法第268 條之意圖營利
    提供賭博場所及聚眾賭博罪，判處有期徒刑4 月，並諭知易
    科罰金之折算標準，另沒收扣案之六合彩簽注單8 張、電話
    、錄音機、計算機各1 台及錄音帶1 捲，其認事用法均無不
    當，量刑亦屬妥適，應予維持。相關事實、證據及理由茲引
    用第一審刑事簡易判決書及檢察官聲請簡易判決處刑書之記
    載（詳如附件），另補充：被告於本院審理時之自白（本院
    民國99年6 月24日準備程序筆錄第2 頁及同年7 月27日審判
    筆錄第2頁 參照）。
二、上訴人即被告上訴意旨係以：伊並非經營職業賭場，僅係接
    受左鄰右舍、親朋好友簽賭下注，並轉向組頭簽注，抽取少
    量佣金，原審量刑過重，而伊並無能力繳納罰金，請求從輕
    量刑等語。
三、按刑之量定及緩刑之宣告，係實體法上賦予法院得為自由裁
    量之事項，倘其未有逾越法律所規定之範圍，或濫用其權限
    ，即不得任意指摘為違法（最高法院75年臺上字第7033號判
    例意旨參照）。查本件原審業已審酌被告犯罪之時間、方式
    ，聚眾賭博之行為助長賭風，侵害社會善良風俗，暨被告之
    素行、智識程度、生活狀況、犯後態度等一切情狀，就被告
    所犯刑法第266 條第1 項賭博罪及同法第268 條之共同意圖
    營利聚眾賭博罪，判處有期徒刑4 月，並諭知易科罰金之折
    算標準，並沒收扣案之六合彩簽注單8 張、電話、錄音機、
    計算機各1 台及錄音帶1 捲，其認事用法均無不當，量刑亦
    屬妥適，是原審量刑尚屬允恰，難認有何明顯裁量逾越或濫
    用之違法情事，自應予維持，上訴意旨指摘原判決量刑過重
    而為上訴，核無理由，應予駁回。末查被告前未曾因故意犯
    罪受有期徒刑以上刑之宣告，有臺灣高等法院被告前案紀錄
    表1 紙在卷可憑，足見被告並無前科紀錄素行良好，本次僅
    為初犯，且兼衡被告僅係小規模代友人簽賭下注，與經營職
    業賭場從中謀取暴利者實屬有別，另被告犯後始終坦承犯行
    ，因認其犯後態度尚可，目前並已有正當工作，斟酌上情，
    本院認被告經此刑事偵審程序教訓已深，自當知所警惕，信
    無再犯之虞，本院參以原審量處有期徒刑4 月，其刑罰懲治
    效果不及執行義務勞務更能給予被告於為他人提供勞務期間
    有反省自身過錯之機會，因認前開所宣告之刑以暫不執行為
    適當，乃依刑法第74條第1 項第1 款規定，併宣告緩刑2 年
    ，以啟自新，另諭知被告於緩刑期間應付保護管束，且應向
    執行檢察官指定之政府機關、政府機構、行政法人、社區或
    其他符合公益目的之機構或團體提供60小時之義務勞務。又
    依刑法第75條之1 第1 項第4 款規定，違反上開之負擔情節
    重大，足認原宣告之緩刑難收其預期效果，而有執行刑罰之
    必要者，檢察官得聲請撤銷緩刑之宣告，併此敘明。
四、據上論斷，應依刑事訴訟法第455 條之1 第1 項、第3 項、
    第36 8條、第373 條，刑法第74條第1 項第1 款、第2 項第
    5 款、第93 條 第1 項第2 款，判決如主文。
五、本案經檢察官曾勁元到庭執行職務。
中    華    民    國    99    年    7    月     30    日
                  刑事第一庭審判長法  官  洪英花
                                  法  官  雷雯華
                                  法  官  王沛雷
以上正本證明與原本無異。
本件不得上訴。
                                  書記官  吳尚文
中    華    民    國    99    年    7    月     30    日
附錄本案論罪科刑法條：
刑法第266條
在公共場所或公眾得出入之場所賭博財物者，處1,000元以下罰
金。但以供人暫時娛樂之物為賭者，不在此限。
刑法第268條
意圖營利，供給賭博場所或聚眾賭博者，處3年以下有期徒刑，
得併科3千元以下罰金。

司法院資訊處製作；財團法人民間司法改革基金會備份。
